---
title: "Plot in R-HW04"
author: "許循閒"
date: "2019年3月25日"
output: html_document
---

```{r setup, include=FALSE}
knitr::opts_chunk$set(echo = TRUE)
```

```{r cars}
plot(etf4_returns_xts, xaxt='n')
axis(1, index(etf4_returns_xts), format(index(etf4_returns_xts), "%Y/%m"))

etf4_ret.df1<-fortify(etf4_returns_xts)
head(etf4_ret.df1)
plot(etf4_ret.df1$`0050`, etf4_ret.df1$`00646`, pch=20,
     col = 'darkred', main = '0050 vs. 00646 monthly returns',
     xlab = '0050', ylab = '00646 S&P500')
```
#畫出etf4_returns_xts的圖
探討兩個數值之間的關係使用plot

xaxt='n'-讓x軸消失

axis 1-控制下方的X軸

format(index(etf4_returns_xts), "%Y/%m") - 以年/閱資料的形式呈現

使用fortify將xts轉換為df，繪製0050和00646的散點圖

pch(plotting character)- 代表點的圖形

col(color)- 代表顏色

pch與col可分別調整資料當中點的形狀和顏色

main - 代表圖最上方的標題

xlab - x軸標題/ylab - y軸標題

```{r cars}
library(tidyverse)
library(ggplot2)
library(lubridate)
etf4_ret.df2 <- cbind(etf4_ret.df1, month=month(index(etf4_returns_xts)), 
                      year=year(index(etf4_returns_xts)))

ggplot(data = etf4_ret.df2) +
  geom_point(mapping = aes(x = etf4_ret.df2$`0050`, y = etf4_ret.df2$`0056`, color = month))

ggplot(data = etf4_ret.df2) +
  geom_point(mapping = aes(x = etf4_ret.df2$`0050`, y = etf4_ret.df2$`0056`, size = month))

ggplot(data = etf4_ret.df2) +
  geom_point(mapping = aes(x = etf4_ret.df2$`0050`, y = etf4_ret.df2$`0056`, alpha = month))

etf4_ret
etf4_ret.tmp<-data.frame(date = index(etf4_returns_xts), etf4_ret)
head(etf4_ret.tmp)
```
#運用ggplot繪圖
安裝並執行tidyverse、ggplot2、lubridate

將xts轉換為ggplot可以使用的數據資料

將xts中的日期拆為年、月和日的資料數列

geom(geometric objects) - 代表幾何的意思

geom_point表示散佈圖

aes(aesthetic mappings)是用來綁定至 X 軸與 Y 軸

size(大小)/alpha(調整大小的數值)

ggplot(data = etf4_ret.df2) +
  geom_point(mapping = aes(x = etf4_ret.df2$`0050`, y = etf4_ret.df2$`0056`, color = month)) - 點的顏色的轉換

ggplot(data = etf4_ret.df2) +
  geom_point(mapping = aes(x = etf4_ret.df2$`0050`, y = etf4_ret.df2$`0056`, size = month)) - 點的顏色由大至小

ggplot(data = etf4_ret.df2) +
  geom_point(mapping = aes(x = etf4_ret.df2$`0050`, y = etf4_ret.df2$`0056`, alpha = month))- 點的顏色由深至淺

將etf4_ret轉換成etf4_ret.tmp的暫存檔

```{r cars}
etf4_ret.df<-fortify(etf4_returns_xts, melt=TRUE)
head(etf4_ret.df)

p<-ggplot(etf4_ret.df, aes(x = Index, y = Value))+
  geom_line(aes(color = Series), size = 1)
p + scale_x_date(date_labels = "%Y/%m")
p
```
#將數據轉換為長格式並化成圖
etf4_ret.df<-fortify(etf4_returns_xts, melt=TRUE)將數據轉換為長格式

也可以使用etf4_ret.tmp<-etf4_returns_xts %>%、data.frame(date=index(.)) %>% 、remove_rownames() %>%、gather(asset, return, -date) 將數據轉換為長格式

利用melt將寬資料轉換成長資料的形式

p<-ggplot(etf4_ret.df, aes(x = Index, y = Value))+
  geom_line(aes(color = Series), size = 1) 將資料存於p當中

geom_line表示線圖

aes(aesthetic mappings)是用來綁定至 X 軸與 Y 軸

scale_x_date - 日期方面的設置函數

scale_x_date(date_labels = "%Y/%m") - 為調整日期顯示的格式

```{r cars}
q<-etf4_ret.df %>%
  ggplot(aes(x =Value, fill = Series)) +
  geom_histogram(alpha = 0.45, binwidth = .005) +
  ggtitle("Monthly Returns")
q + facet_wrap(~Series)+ theme_update(plot.title = element_text(hjust = 0.5))
q
```
#繪製成直條圖
geom_histogram 為直條圖

binwidth(調整寬度參數)

ggtitle(圖表標題)

facet_wrap函數 - 以分類變數輸入facet，方便比較不同分類下的數值趨勢的差異

theme_update函數 - 修改主題的函數，用於增量更新

hjust - 控制橫軸並將值限定在0-1

q<-etf4_ret.df %>%
  ggplot(aes(x =Value, fill = Series)) +
  geom_histogram(alpha = 0.45, binwidth = .005) +
  ggtitle("Monthly Returns") - 將資料存於q當中

```{r cars}
etf4_ret.df %>%
  ggplot(aes(x = Value, colour = Series)) +
  geom_density(alpha = 1) +
  ggtitle("Monthly Returns Density Since 2016") +
  xlab("monthly returns") +
  ylab("distribution") +
  theme_update(plot.title = element_text(hjust = 0.5))
```
#繪製密度圖
%>%(將多個函數呼叫，串連的流程)

geom_density - 密度曲線圖所使用的圖層函數

ggtitle(圖表標題)

xlab - x軸標題/ylab - y軸標題

theme_update函數 - 修改主題的函數，用於增量更新

hjust - 控制橫軸並將值限定在0-1

```{r cars}
etf4_ret.df %>%
  ggplot(aes(x = Value)) +
  geom_density(aes(color = Series), alpha = 1) +
  geom_histogram(aes(fill = Series), alpha = 0.45, binwidth = .01) +
  guides(fill = FALSE) +
  facet_wrap(~Series) +
  ggtitle("Monthly Returns Since 2016") +
  xlab("monthly returns") +
  ylab("distribution") +
  theme_update(plot.title = element_text(hjust = 0.5))
```
#將密度圖和直條圖繪製成同意張圖
geom_density - 密度曲線圖所使用的圖層函數

geom_histogram 為直條圖

alpha(調整大小的數值)/binwidth(調整寬度參數)

facet_wrap函數 - 以分類變數輸入facet，方便比較不同分類下的數值趨勢的差異

fill - 改變條形圖的填充色

xlab - x軸標題/ylab - y軸標題

hjust - 控制橫軸並將值限定在0-1

theme_update函數 - 修改主題的函數，用於增量更新

```{r cars}
library(plotly)
p1 = plot_ly(etf4_ret.tmp, x= ~date, y= ~X0050, name = "0050", type = "scatter",mode = "lines") %>% 
  add_trace(y=~X0056, name = '0056',mode = 'lines+markers')%>%
  layout(xaxis = list(title = 'year'), yaxis = list(title= 'monthly returns'))
p1
```
#視覺化圖表
plotly - 是個交互式視覺化的工具

scatter(分散式)

add_trace - 用在已有的圖形上，添加新的圖形

layout - 用來設置圖形外觀


