---
title: "HW06"
author: "許循閒"
date: "2019年4月1日"
output: html_document
---

```{r setup, include=FALSE}
knitr::opts_chunk$set(echo = TRUE)
```

```{r}
con = gzcon(url('http://www.systematicportfolio.com/sit.gz', 'rb'))
source(con)
close(con)
```
#連結資料的網址

```{r}
load.packages('quantmod')
bt.simple <- function(data, signal)
{
  
  signal <- lag(signal,1)
  signal <- na.locf(signal, na.rm = FALSE)
  signal[is.na(signal)] = 0
  ret <- ROC(Cl(data), type="discrete")
  ret[1] = 0
  bt <- list()
  bt$ret <- ret * signal 
  bt$equity <- cumprod(1 + bt$ret)
  return(bt)
}
```
load.packages(載入套件)

資料為時間序列的形式

signal是買賣的指標向量

lag(signal,1) - 延遲一個時間序列資料

計算接近收益的回報

ROC()計算n個週期內序列的(變化率)變化

計算統計數據 bt <- list() - 將結果存成list

```{r}
data <- getSymbols('SPY', src = 'yahoo', from = '2000-01-01', to = '2018-12-31', auto.assign = F)

signal <- rep(1, nrow(data))
buy.hold <- bt.simple(data, signal)
buy.hold$equity<-as.xts(buy.hold$equity)
head(buy.hold$equity)
tail(buy.hold$equity)
buy.hold$ret<-as.xts(buy.hold$ret)
head(buy.hold$ret)

sma <- SMA(Cl(data), 200)
head(sma, 201)

signal <- ifelse(Cl(data) > sma, 1, 0) 
head(signal, 201)
sma.cross <- bt.simple(data, signal)
names(sma.cross)
tail(sma.cross$equity)
```
#測試bt.simple函數
data <- getSymbols('SPY', src = 'yahoo', from = '2000-01-01', to = '2018-12-31', auto.assign = F) - 加載雅虎財經的歷史價格

載入買入並持有的資訊

sma函數 - 表示移動平均線對近期數值可賦予更高的權重

head(sma, 201) 看201筆資料

MA cross - 移動平均線

Cl - 得到的收盤價

signal <- ifelse(Cl(data) > sma, 1, 0)  - 如果價格大於移動意味著"買"

head/tail - 前/後幾筆資料(沒有指定為6筆)

```{r}
dates <- '2000::2018'
buy.hold.equity <- buy.hold$equity[dates] / as.double(buy.hold$equity[dates][1])
sma.cross.equity <- sma.cross$equity[dates] / as.double(sma.cross$equity[dates][1])

chartSeries(buy.hold.equity, TA = c(addTA(sma.cross.equity, on=1, col='red')), 
            theme ='white', yrange = range(buy.hold.equity, sma.cross.equity) )
```
#創一個圖表顯示2000年-2009年的策略性能
chartSeries()圖表工具，用於創建標準財務圖表，給出類似對象的時間序列

buy.hold.equity - 買進持有的權益

addTA - 設置顏色並把技術指標加入圖表中

yrange - y 的範圍

```{r}
library(magrittr)
strategy.sma<-merge(buy.hold.equity, sma.cross.equity) %>% 
  set_colnames(c("BH", "SMA"))
head(strategy.sma,30)
tail(strategy.sma)

library(ggplot2)
strategy.sma.df<-fortify(strategy.sma, melt=TRUE)
head(strategy.sma.df)

p<-ggplot(strategy.sma.df, aes(x = Index, y = Value))+
  geom_line(aes(color = Series), size = 0.5) +
  scale_x_date(date_labels = "%Y/%m")
p
```
執行magrittr

讀出買進持有的資訊

#用ggplot2繪圖
執行ggplot2

用geom設定圖表資訊

```{r}
load.packages('quantmod')
tickers <- spl('SPY')
data1 <- new.env()

getSymbols(tickers, src = 'yahoo', from = '2000-01-01', to = '2018-12-31', env = data1, auto.assign = T)
bt.prep(data1, align='keep.all')
names(data1)
head(data1$prices)
tail(data1$prices)
```
#示例代碼使用回測來實現上述策略

load.packages(載入套件)

data1 <- new.env() - 資料在environment中

bt.prep函數 - 合併並對齊數據環境中的所有符號

```{r}
data1$weight[] <- 1
buy.hold <- bt.run.share(data1, clean.signal=F, trade.summary = TRUE)
buy.hold <- bt.run(data1)

prices<-data1$prices
sma.1 <- bt.apply(data1, function(x) { SMA(Cl(x), 200) } ) 
head(sma.1, 201)
data1$weight[] <- NA 
data1$weight[] <- iif(prices >= sma.1, 1, 0)
sma.1.cross <- bt.run(data1, trade.summary=T)  

plotbt.custom.report(sma.1.cross, buy.hold)

models<-list("SMA"= sma.1.cross, "BH" = buy.hold)
strategy.performance.snapshoot(sma.1.cross, T) 
strategy.performance.snapshoot(buy.hold, T) 
strategy.performance.snapshoot(models, T)

```
#代碼策略

bt.run計算數據$ weight matrix指定的策略的權益曲線

數據$Sweight矩陣將權重(信號)保持在開倉/平倉位置

bt.apply函數將用戶給定的函數應用於數據環境中的每個符號

data1$weight[] <- NA (更新權重matirx)
