---
title: "HW08"
author: "許循閒"
date: "2019年4月8日"
output: html_document
---

```{r setup, include=FALSE}
knitr::opts_chunk$set(echo = TRUE)
```

```{r}
con = gzcon(url('http://www.systematicportfolio.com/sit.gz', 'rb'))
source(con)
close(con)

load.packages('quantmod')
```
#要放上以上程式的工具才能執行以下程式

```{r}
etf4.all<-readRDS("D:/FinDB-master/finDB/etf4_xts_all")
head(etf4.all)
str(etf4.all)
etf4.all.1<-etf4.all[complete.cases(etf4.all),]
head(etf4.all.1)
tail(etf4.all.1)
```
#讀取資料
用readRDS讀etf4_xts_all資料 

etf4.all.1 = etf4.all[complete.cases(etf4.all),] - etf4.all.1輸出完整的資料

complete.cases的TURE為完整值 

complete.cases函數 - 缺失值函數 

head - 讀取前幾筆資料

tail - 讀取後幾筆資料

```{r}
library(xts)
data1<-new.env()
data1$prices<-etf4.all.1$`0050`
prices<-data1$prices
prices

sma50<-SMA(prices, 50)
head(sma50, 51)
```
#0050
執行xts

data1<-new.env() - 創造一個新的環境變數

讀取0050的資料

讀取資料的價格

SMA簡單移動平均法

head - 讀取前幾筆資料

```{r}
bt.prep(data1, align='keep.all')
names(data1)
data1$dates
data1$prices
data1$prices = prices
data1$prices

data1$weight
data1$execution.price = data1$prices = etf4.all.1$`0050`
data1$weight[] = 1
buy.hold.0050 <- bt.run.share(data1, clean.signal=F, trade.summary = TRUE)
buy.hold.0050 <-bt.run(data1)
```
#0050
bt.prep(data1, align='keep.all') - 加載和清理數據價格/讀取0050的股票資訊

prices - 價格

weight - 權重

execution.price - 執行價格

buy.hold - 買進賣出

bt.run函數需要prices、weight、execution.price 3個輸入因素

trade.summary - 交易總結

buy.hold.0050 <-bt.run(data1) - 讀取買進賣出資料

```{r}
prices<-data1$prices
sma200<-SMA(prices, 200)
head(sma200, 201)
data1$weight[] <- iif(prices >= sma200, 1, 0)
sma200.0050 <- bt.run(data1, trade.summary=T)
sma200.0050$trade.summary
```
#0050
讀取200天的股票資料

SMA簡單移動平均法

head - 讀取前幾筆資料

IIf函數 - 只傳回其中一個部分

bt.run函數需要prices、weight、execution.price 3個輸入因素

trade.summary - 交易總結

```{r}
sma50<-SMA(prices, 50)
head(sma50, 51)
data1$weight[] <- iif(prices >= sma50, 1, 0)
sma50.0050 <- bt.run(data1, trade.summary=T)
```
#0050
讀取50天的股票資料

SMA簡單移動平均法

head - 讀取前幾筆資料

IIf函數 - 只傳回其中一個部分

bt.run函數需要prices、weight、execution.price 3個輸入因素

trade.summary - 交易總結

```{r}
data1$weight[] <- iif(prices >= sma50, 1, -1)
sma50.0050.short <- bt.run(data1, trade.summary=T)
```
#0050
IIf函數 - 只傳回其中一個部分

1(買進) /1(賣出)

SMA簡單移動平均法

bt.run函數需要prices、weight、execution.price 3個輸入因素

50天的資料權重

```{r}
models<-list("SMA50"= sma50.0050, 
             "SMA200"= sma200.0050, 
             "SMA50_short" = sma50.0050.short, 
             "BH 0050" = buy.hold.0050)
strategy.performance.snapshoot(models, T)
strategy.performance.snapshoot(models, control=list(comparison=T), sort.performance=T)
plotbt.strategy.sidebyside(models, return.table=T)
```


#0050
繪出模型，將清單中的資料讀取繪畫(夏普指數等資訊)

SMA簡單移動平均法

BH(買進賣出)

用plot函數劃出策略圖

control=list - 控制清單變數

plotbt.strategy.sidebyside(models, return.table=T) - 將圖形合併方便觀察所有資料

return(回報率)

```{r}
library(ggplot2)
all.0050<-merge.xts(sma50.0050$equity, 
                    sma50.0050.short$equity, 
                    sma200.0050$equity, 
                    buy.hold.0050$equity)
colnames(all.0050)<-c("sma50", "sma50 short", "sma200", "BH")
head(all.0050)
all.0050.long<-fortify(all.0050, melt=T)
head(all.0050.long)
#
title = "Cumulative returns of 0050s"
p = ggplot(all.0050.long, aes(x = Index, y = Value)) +
  geom_line(aes(linetype = Series, color = Series)) +
  #geom_point(aes(shape = Series))+
  xlab("year") + ylab("cumulative returns")+
  ggtitle(title)
p
```


#0050
執行ggplot2 繪圖

將0050的equity和買進賣出的資料繪圖

有4個資料sma50、sma50 short、 sma200、 BH

head - 讀取前幾筆資料

fortify(強化的意思)

melt將資料融合在一起

把標題命名為Cumulative returns of 0050s - title = Cumulative returns of 0050s

用geom設定圖的資訊(顏色、點、線等)

xlab/ylab - x與y軸的標籤

p看出來的圖

```{r}
library(xts)
data1<-new.env()
data1$prices<-etf4.all.1$`0056`
prices<-data1$prices
prices

sma56<-SMA(prices, 50)
head(sma50, 51)
```
#0056
執行xts

data1<-new.env() - 創造一個新的環境變數

讀取0050的資料

讀取資料的價格

SMA簡單移動平均法

head - 讀取前幾筆資料

```{r}
bt.prep(data1, align='keep.all')
names(data1)
data1$dates
data1$prices
data1$prices = prices
data1$prices

data1$weight
data1$execution.price = data1$prices = etf4.all.1$`0056`
data1$weight[] = 1
buy.hold.0056 <- bt.run.share(data1, clean.signal=F, trade.summary = TRUE)
buy.hold.0056 <-bt.run(data1)
```
#0056
bt.prep(data1, align='keep.all') - 加載和清理數據價格/讀取0056的股票資訊

prices - 價格

weight - 權重

execution.price - 執行價格

buy.hold - 買進賣出

bt.run函數需要prices、weight、execution.price 3個輸入因素

trade.summary - 交易總結

buy.hold.0050 <-bt.run(data1) - 讀取買進賣出資料

```{r}
prices<-data1$prices
sma200<-SMA(prices, 200)
head(sma200, 201)
data1$weight[] <- iif(prices >= sma200, 1, 0)
sma200.0056 <- bt.run(data1, trade.summary=T)
sma200.0056$trade.summary
```
#0056
讀取200天的股票資料

SMA簡單移動平均法

head - 讀取前幾筆資料

IIf函數 - 只傳回其中一個部分

bt.run函數需要prices、weight、execution.price 3個輸入因素

trade.summary - 交易總結

```{r}
sma50<-SMA(prices, 50)
head(sma50, 51)
data1$weight[] <- iif(prices >= sma50, 1, 0)
sma50.0056 <- bt.run(data1, trade.summary=T)
```
#0056
讀取50天的股票資料

SMA簡單移動平均法

head - 讀取前幾筆資料

IIf函數 - 只傳回其中一個部分

bt.run函數需要prices、weight、execution.price 3個輸入因素

trade.summary - 交易總結

```{r}
data1$weight[] <- iif(prices >= sma50, 1, -1)
sma50.0056.short <- bt.run(data1, trade.summary=T)
```
#0056
IIf函數 - 只傳回其中一個部分

1(買進) /1(賣出)

SMA簡單移動平均法

bt.run函數需要prices、weight、execution.price 3個輸入因素

50天的資料權重

```{r}
models<-list("SMA50"= sma50.0056, 
             "SMA200"= sma200.0056,
             "SMA50_short" = sma50.0056.short, 
             "BH 0050" = buy.hold.0056)
strategy.performance.snapshoot(models, T)
strategy.performance.snapshoot(models, control=list(comparison=T), sort.performance=T)
plotbt.strategy.sidebyside(models, return.table=T)
```


#0056
繪出模型，將清單中的資料讀取繪畫(夏普指數等資訊)

SMA簡單移動平均法

BH(買進賣出)

用plot函數劃出策略圖

control=list - 控制清單變數

plotbt.strategy.sidebyside(models, return.table=T) - 將圖形合併方便觀察所有資料

return(回報率)

```{r}
library(ggplot2)
all.0056<-merge.xts(sma50.0056$equity, 
                    sma50.0056.short$equity, 
                    sma200.0056$equity, 
                    buy.hold.0056$equity)
colnames(all.0056)<-c("sma50", "sma50 short", "sma200", "BH")
head(all.0056)
all.0056.long<-fortify(all.0056, melt=T)
head(all.0056.long)
#
title = "Cumulative returns of 0056s"
p = ggplot(all.0056.long, aes(x = Index, y = Value)) +
  geom_line(aes(linetype = Series, color = Series)) +
  #geom_point(aes(shape = Series))+
  xlab("year") + ylab("cumulative returns")+
  ggtitle(title)
p
```


#0056
執行ggplot2 繪圖

將0056的equity和買進賣出的資料繪圖

有4個資料sma50、sma50 short、 sma200、 BH

head - 讀取前幾筆資料

fortify(強化的意思)

melt將資料融合在一起

把標題命名為Cumulative returns of 0050s - title = Cumulative returns of 0050s

用geom設定圖的資訊(顏色、點、線等)

xlab/ylab - x與y軸的標籤

p看出來的圖



```{r}
library(xts)
data1<-new.env()
data1$prices<-etf4.all.1$`006205`
prices<-data1$prices
prices

sma6205<-SMA(prices, 50)
head(sma50, 51)
```
#006205
執行xts

data1<-new.env() - 創造一個新的環境變數

讀取0050的資料

讀取資料的價格

SMA簡單移動平均法

head - 讀取前幾筆資料

```{r}
bt.prep(data1, align='keep.all')
names(data1)
data1$dates
data1$prices
data1$prices = prices
data1$prices

data1$weight
data1$execution.price = data1$prices = etf4.all.1$`006205`
data1$weight[] = 1
buy.hold.006205 <- bt.run.share(data1, clean.signal=F, trade.summary = TRUE)
buy.hold.006205 <-bt.run(data1)
```
#006205
bt.prep(data1, align='keep.all') - 加載和清理數據價格/讀取006205的股票資訊

prices - 價格

weight - 權重

execution.price - 執行價格

buy.hold - 買進賣出

bt.run函數需要prices、weight、execution.price 3個輸入因素

trade.summary - 交易總結

buy.hold.0050 <-bt.run(data1) - 讀取買進賣出資料

```{r}
prices<-data1$prices
sma200<-SMA(prices, 200)
head(sma200, 201)
data1$weight[] <- iif(prices >= sma200, 1, 0)
sma200.006205 <- bt.run(data1, trade.summary=T)
sma200.006205$trade.summary
```
#006205
讀取200天的股票資料

SMA簡單移動平均法

head - 讀取前幾筆資料

IIf函數 - 只傳回其中一個部分

bt.run函數需要prices、weight、execution.price 3個輸入因素

trade.summary - 交易總結

```{r}
sma50<-SMA(prices, 50)
head(sma50, 51)
data1$weight[] <- iif(prices >= sma50, 1, 0)
sma50.006205 <- bt.run(data1, trade.summary=T)
```
#006205
讀取50天的股票資料

SMA簡單移動平均法

head - 讀取前幾筆資料

IIf函數 - 只傳回其中一個部分

bt.run函數需要prices、weight、execution.price 3個輸入因素

trade.summary - 交易總結

```{r}
data1$weight[] <- iif(prices >= sma50, 1, -1)
sma50.006205.short <- bt.run(data1, trade.summary=T)
```
#006205
IIf函數 - 只傳回其中一個部分

1(買進) /1(賣出)

SMA簡單移動平均法

bt.run函數需要prices、weight、execution.price 3個輸入因素

50天的資料權重

```{r}
models<-list("SMA50"= sma50.006205, 
             "SMA200"= sma200.006205, 
             "SMA50_short" = sma50.006205.short, 
             "BH 0050" = buy.hold.006205)
strategy.performance.snapshoot(models, T)
strategy.performance.snapshoot(models, control=list(comparison=T), sort.performance=T)
plotbt.strategy.sidebyside(models, return.table=T)
```


#006205
繪出模型，將清單中的資料讀取繪畫(夏普指數等資訊)

SMA簡單移動平均法

BH(買進賣出)

用plot函數劃出策略圖

control=list - 控制清單變數

plotbt.strategy.sidebyside(models, return.table=T) - 將圖形合併方便觀察所有資料

return(回報率)

```{r}
library(ggplot2)
all.006205<-merge.xts(sma50.006205$equity, 
                    sma50.006205.short$equity, 
                    sma200.006205$equity, 
                    buy.hold.006205$equity)
colnames(all.006205)<-c("sma50", "sma50 short", "sma200", "BH")
head(all.006205)
all.006205.long<-fortify(all.006205, melt=T)
head(all.0050.long)
#
title = "Cumulative returns of 006205s"
p = ggplot(all.006205.long, aes(x = Index, y = Value)) +
  geom_line(aes(linetype = Series, color = Series)) +
  #geom_point(aes(shape = Series))+
  xlab("year") + ylab("cumulative returns")+
  ggtitle(title)
p
```


#006205
執行ggplot2 繪圖

將006205的equity和買進賣出的資料繪圖

有4個資料sma50、sma50 short、 sma200、 BH

head - 讀取前幾筆資料

fortify(強化的意思)

melt將資料融合在一起

把標題命名為Cumulative returns of 0050s - title = Cumulative returns of 0050s

用geom設定圖的資訊(顏色、點、線等)

xlab/ylab - x與y軸的標籤

p看出來的圖



```{r}
library(xts)
data1<-new.env()
data1$prices<-etf4.all.1$`00646`
prices<-data1$prices
prices

sma646<-SMA(prices, 50)
head(sma50, 51)
```
#00646
執行xts

data1<-new.env() - 創造一個新的環境變數

讀取0050的資料

讀取資料的價格

SMA簡單移動平均法

head - 讀取前幾筆資料

```{r}
bt.prep(data1, align='keep.all')
names(data1)
data1$dates
data1$prices
data1$prices = prices
data1$prices

data1$weight
data1$execution.price = data1$prices = etf4.all.1$`00646`
data1$weight[] = 1
buy.hold.00646 <- bt.run.share(data1, clean.signal=F, trade.summary = TRUE)
buy.hold.00646 <-bt.run(data1)
```
#00646
bt.prep(data1, align='keep.all') - 加載和清理數據價格/讀取00646的股票資訊

prices - 價格

weight - 權重

execution.price - 執行價格

buy.hold - 買進賣出

bt.run函數需要prices、weight、execution.price 3個輸入因素

trade.summary - 交易總結

buy.hold.0050 <-bt.run(data1) - 讀取買進賣出資料

```{r}
prices<-data1$prices
sma200<-SMA(prices, 200)
head(sma200, 201)
data1$weight[] <- iif(prices >= sma200, 1, 0)
sma200.00646 <- bt.run(data1, trade.summary=T)
sma200.00646$trade.summary
```
#00646
讀取200天的股票資料

SMA簡單移動平均法

head - 讀取前幾筆資料

IIf函數 - 只傳回其中一個部分

bt.run函數需要prices、weight、execution.price 3個輸入因素

trade.summary - 交易總結

```{r}
sma50<-SMA(prices, 50)
head(sma50, 51)
data1$weight[] <- iif(prices >= sma50, 1, 0)
sma50.00646 <- bt.run(data1, trade.summary=T)
```
#00646
讀取50天的股票資料

SMA簡單移動平均法

head - 讀取前幾筆資料

IIf函數 - 只傳回其中一個部分

bt.run函數需要prices、weight、execution.price 3個輸入因素

trade.summary - 交易總結

```{r}
data1$weight[] <- iif(prices >= sma50, 1, -1)
sma50.00646.short <- bt.run(data1, trade.summary=T)
```
#00646
IIf函數 - 只傳回其中一個部分

1(買進) /1(賣出)

SMA簡單移動平均法

bt.run函數需要prices、weight、execution.price 3個輸入因素

50天的資料權重

```{r}
models<-list("SMA50"= sma50.00646, 
             "SMA200"= sma200.00646, 
             "SMA50_short" = sma50.00646.short, 
             "BH 0050" = buy.hold.00646)
strategy.performance.snapshoot(models, T)
strategy.performance.snapshoot(models, control=list(comparison=T), sort.performance=T)
plotbt.strategy.sidebyside(models, return.table=T)
```


#00646
繪出模型，將清單中的資料讀取繪畫(夏普指數等資訊)

SMA簡單移動平均法

BH(買進賣出)

用plot函數劃出策略圖

control=list - 控制清單變數

plotbt.strategy.sidebyside(models, return.table=T) - 將圖形合併方便觀察所有資料

return(回報率)

```{r}
library(ggplot2)
all.00646<-merge.xts(sma50.00646$equity, 
                    sma50.00646.short$equity, 
                    sma200.00646$equity, 
                    buy.hold.00646$equity)
colnames(all.00646)<-c("sma50", "sma50 short", "sma200", "BH")
head(all.00646)
all.00646.long<-fortify(all.00646, melt=T)
head(all.00646.long)
#
title = "Cumulative returns of 00646s"
p = ggplot(all.00646.long, aes(x = Index, y = Value)) +
  geom_line(aes(linetype = Series, color = Series)) +
  #geom_point(aes(shape = Series))+
  xlab("year") + ylab("cumulative returns")+
  ggtitle(title)
p
```


#00646
執行ggplot2 繪圖

將00646的equity和買進賣出的資料繪圖

有4個資料sma50、sma50 short、 sma200、 BH

head - 讀取前幾筆資料

fortify(強化的意思)

melt將資料融合在一起

把標題命名為Cumulative returns of 0050s - title = Cumulative returns of 0050s

用geom設定圖的資訊(顏色、點、線等)

xlab/ylab - x與y軸的標籤

p看出來的圖



