---
title: "HW03"
author: "許循閒"
date: "2019年3月18日"
output: html_document
---

```{r setup, include=FALSE}
knitr::opts_chunk$set(echo = TRUE)
```

```{r cars}
library(readr)
tw50_2017 = read_csv("2017Q4_code.csv", locale = locale(encoding= 'big5'))
head(tw50_2017)

tw50_2017_tej = read_csv("tw50.csv",locale = locale(encoding= 'big5'))
tw50_2017_tej = na.omit(tw50_2017_tej)
head(tw50_2017_tej)
```
#台灣50(0050) 107年Q4成分股名單(TEJ)
library(readr) 執行才可跑程式

用read_csv將成分股名單及代碼(CSV檔)讀進去

head(tw50_2017) - 讀取前面tw50_2017的幾筆資料(預設為6筆資料)

將TEJ下載107年Q4過去2年除權調整後日收盤價的台灣50(0050)成分股名單(CSV檔)讀進去

na.omit中omit代表省略的意思

tw50_2017_tej = na.omit(tw50_2017_tej) - 將當中呈現沒有資料的部分消除

head-表投的意思


(2311和2325的股票在TEJ上查無資料)


###因為下方的程式不知如何更改成正確的所以以文字檔打在下方
##library(quantmod)
##tickers = c("1101.TW","1102.TW","1216.TW","1301.TW","1303.TW","1326.TW","1402.TW","2002.TW","2105.TW","2207.TW","2633.TW","2801.TW","2823.TW","2880.TW","2881.TW","2882.TW","2883.TW","2884.TW","2885.TW","2886.TW","2887.TW","2890.TW","2891.TW","2892.TW","5880.TW","2912.TW","9904.TW","6505.TW","2303.TW","2311.TW","2325.TW","2330.TW","2408.TW","2454.TW","2301.TW","2324.TW","2357.TW","2382.TW","2395.TW","4938.TW","2409.TW","3008.TW","3481.TW","2412.TW","3045.TW","4904.TW","2308.TW","2317.TW","2354.TW","2472.TW")
##getSymbols(tickers,from = '2016-01-01',auto.assign = T)
##tw1101 = Ad(`1101.TW`)

#讀取股票的資料
library(quantmod) 執行才可跑程式

tickers股票代号

tickers = c() 是將50個股票但馬連接在一起

用getSymbols函數來取得股票資料

getSymbols(tickers,from = '2016-01-01',auto.assign = T) - 讀取從2016/01/01開始到最近的股票資料

Ad=Adjust(調整)

tw1101 = Ad(`1101.TW`) - 讀取1101股票的調整後日收盤價


(2311和2325的股票在TEJ上查無資料，2311和2325在yahoo fiance上也找不到)


##code50 = tw50_2017$code
##code50.tw = paste(code50, ".TW", sep = "")

#不用重複打.TW
$代表固定的意思

code50.tw = paste(code50, ".TW", sep = "") - .TW的部分可以省略不用一直重複打


##data=new.env()
##getSymbols(code50.tw, from= '2016-01-01', env= data, auto.assign = T)
##names(data)
##data$'1101.TW'
##data = na.omit(data)

#將資料進行彙整
data=new.env()
getSymbols(code50.tw, from= '2016-01-01', env= data, auto.assign = T) - 可以將所有的資料整合在一起

$代表固定的意思

na.omit代表省略的意思

data = na.omit(data) - 將當中呈現沒有資料的部分消除


(2311和2325的股票在TEJ上查無資料，2311和2325在yahoo fiance上也找不到)
