---
title: "import  R"
author: "許循閒"
date: "2019年3月11日"
output: html_document
---

```{r setup, include=FALSE}
knitr::opts_chunk$set(echo = TRUE)
```

```{r}
rm(list=ls())
etf4<-read.table("ETF4_2000_2018_d.txt", fileEncoding = "UTF-8-BOM")
head(etf4)
etf4<-read.table("ETF4_2000_2018_d_ansi.txt", header = T)
str(etf4)
etf4<-read.table("ETF4_2000_2018_d_ansi.txt", header = T, stringsAsFactors = T, 
                 colClasses = c("證券代碼"="character"))
str(etf4)
head(etf4)
```
#讀取文字檔用read.table
rm=remove

ls()=是設定為空的

rm(list=ls())=可以把所有的資料清除

txt.=文字檔  (read.table.)

header=T 是要有表投的意思

stringsAsFactors 字串變成文字分類

str=structure

```{r}
etf4<-read.csv("ETF4_2000_2018_d.csv", colClasses = c("證券代碼"="character"))
str(etf4)
etf4.csv<-read.csv("ETF4_2000_2018_d.csv", fileEncoding='big5', 
                   colClasses=c('factor', 'factor', 'factor', 'numeric', 'numeric'))
head(etf4.csv)
str(etf4.csv)

library(readr)
etf4_csv<-read_csv("ETF4_2000_2018_d.csv")
etf4_csv<-read_csv("ETF4_2000_2018_d.csv", locale = locale(encoding='big5'))
head(etf4_csv)
str(etf4_csv)
```
#讀取csv檔用read.csv
head/tail 是看前/後幾筆資料

str=structure

int=整數

colclasses=c 欄位的屬性

col=列

factor(因子)

numeric(數值)

character(文字)

fileEncoding='big5'(有亂碼時改編碼方式)

#csv檔用readr(要先安裝程式)
library(readr) 執行才可跑程式

locale 是區域設定

encoding(編碼)

etf4_csv<-read_csv("ETF4_2000_2018_d.csv", locale = locale(encoding='big5')) (會有tibble)

```{r}
library(readxl)
etf4_xls<-read_excel("ETF4_2000_2018_d.xls", 
                     col_types =c("text", "text","text", "numeric","numeric"))
head(etf4_xls)

etf4.c<-etf4_csv[, c(-2, -4)]
etf4.c<-etf4.c[-1,]
colnames(etf4.c)<-c("id", "date", "price")
library(magrittr)
library(dplyr)
etf4.c<-etf4_csv%>%select(c(1,3,5))%>%rename("id" = "證券代碼", "date"= "日期", "price" = "當日均價(元)")
etf4.c
```
#讀取excel用read_excel
etf4_xls<-read_excel("ETF4_2000_2018_d.xls", col_types =c("text", "text","text", "numeric","numeric")) 結果會是date.frame 的形式

library(readxl) 執行才可跑程式

col_types(列的形式)

#整理資料可以用etf4.c<-etf4_csv[, c(欄, 列)]
etf4.c$ (看哪一個欄位)

c(欄,列)的c代表連結

colnames=欄位名稱

pipe operator (簡化成是不必要程式)

library(magrittr)、library(dplyr)執行才可跑程式

etf4_135 = etf4_csv[,(1,3,5)] (看1、3、5欄的資料)

%>% (可省略打變數名稱的時間)

id" = 證券代碼、date= 日期、price" = 當日均價(元)

```{r}
library(reshape2)
etf4.reorder = dcast(etf4.c, date~id)
dim(etf4.reorder)
head(etf4.reorder)
str(etf4.reorder)

etf4.reorder$date<-as.Date(as.character(etf4.reorder$date), "%Y%m%d") 
head(etf4.reorder)
str(etf4.reorder)
```
#使用dcast按日期重新排序數據
library(reshape2) 執行才可跑程式

reorder 為重新整理的意思

etf4.reorder = dcast(etf4.c, date~id) -用日期做一個欄位的分類，做資料重整

#as.Date -把日期數字資料做轉換後的變數 (要先轉換成文字)
etf4.reorder$date<-as.Date(as.character(etf4.reorder$date), "%Y%m%d"- 把文字轉成數字再轉成日期

%Y大寫為4個數字(2009)、小寫為2個數字(09)

```{r}
library(xts)
etf4.xts<-xts(etf4.reorder[,-1], order.by = etf4.reorder$date)
head(etf4.xts)
tail(etf4.xts)
str(etf4.xts)

etf4.xts<-na.locf(etf4.xts)                
tail(etf4.xts)
etf4.xts.fill<-na.locf(etf4.xts, fromLast = TRUE) 
head(etf4.xts.fill)
etf4.xts<-na.omit(etf4.xts)
head(etf4.xts)
```
#轉變成處理時間序列的資料
xts是處理時間序列的資料

#處理數據中的缺失
head/tail 是看前/後幾筆資料
na.locf中locf=last obs. carried forward   (用現有的資料補齊沒有的資料)

last obs. carried forward   (用未來的資料補前面沒有的資料)

na.omit中omit代表省略的意思

etf4.xts<-na.omit(etf4.xts)-刪除沒有值得部分

```{r}
library(tidyr)
etf4.xts1<-etf4.xts[complete.cases(etf4.xts),]
head(etf4.xts1)

lag_x <- lag(etf4.xts$`0050`, 1)
head(lag_x)
```
#整理資料的套件tidyr
complete.cases為完整的資料

[lag operator(落後運算元)]

```{r}
write.csv(etf4.xts, file = "myetf4.csv")
write.zoo(etf4.xts, sep = ',', file = "myetf4.csv.1")
saveRDS(etf4.xts, file = "etf4.xts.rds")
etf4.xts2 <- readRDS("etf4.xts.rds")
head(etf4.xts2)
etf4.zoo <- read.zoo("myetf4.csv.1", header = TRUE, index.column =1, 
                     sep = ",", format = "%Y-%m-%d")
head(etf4.zoo)
class(etf4.zoo)
etf4.xts3<-as.xts(etf4.zoo)
head(etf4.xts3)

etf4_2016<-etf4.xts['2016']
etf4_2016_01_06 <- etf4.xts["20160101/20160630"]
head(etf4_2016_01_06)
lastweek <- last(etf4_2016, "1 week")
last(lastweek, 2)
first(lastweek, "-2 days")
```
#數據輸出
輸出csv檔可使用write.csv函數

write.zoo 可保存時間序列

日期索引消失必須使用write.zoo來保存xts文件

saveRDS 可把大量資料存在較小的地方

#數據查詢
lastweek <- last(etf4_2016, "1 week") - 打印上週的最後2個觀察結果

last(lastweek, 2) - 提取上週前兩天的所有內容





